Jose Escarraman

Analista de datos e investigador social Granada, España josegabriel.escarraman@gmail.com +39 351 636 5809 GitHub LinkedIn Portafolio Personal



Professional Summary

Estadístico y Analista experimentado, con un enfoque sólido en la investigación basada en datos sobre temas sociales, salud y demografía. Mi formación en Economía y Ciencias Estadísticas, junto con mi experiencia en el sector público y la investigación clínica, me ha proporcionado un conjunto de habilidades versátil. Soy competente en el uso de software estadístico para obtener información valiosa y desarrollar soluciones basadas en datos, especialmente enfocado a la toma de decisiones. Me caracterizo por ser proactivo, responsable e innovador, y sobresalgo en la resolución de problemas complejos y la adaptación a entornos dinámicos.

Experiencia

Prácticas/Tesista

Unidad de Hematología, Policlínica Sant'Orsola, Italia

Feb 2024 - Julio 2024

- Realicé inferencias estadísticas para evaluar la eficacia de terapias alternativas en pacientes con mieloma múltiple.
- Gestioné datos clínicos y genéticos para realizar análisis avanzados de supervivencia y modelar los resultados de los pacientes.
- Desarrollé y mantuve bases de datos clínicas para apoyar actividades de investigación.

Analista Junior

Ministerio de Economía, Planificación y Desarrollo, República Dominicana

Feb 2021 – Sep 2022

- Analicé e interpreté grandes conjuntos de datos utilizando software estadístico para producir informes, paneles y mapas informativos.
- Colaboré en proyectos de investigación centrados en regiones vulnerables, contribuyendo al proceso de toma de decisiones a través de recomendaciones basadas en datos.
- Proporcioné información técnica y preparé visualizaciones de datos para los tomadores de decisiones dentro de la institución.

Asistente de Proyecto de Investigación

Grupo Línea Base & USAID

Sep 2020 - Dic 2020

- Asistí en un proyecto de investigación social enfocado en evaluar vulnerabilidades en centros educativos durante la pandemia de Covid-19.
- Apoyé la recolección de datos, el análisis y la redacción de informes para informar a las partes interesadas sobre los hallazgos clave.

Educación

Máster en Ciencias Estadísticas

Universidad de Bolonia, Italia

Especialización: Análisis de Salud y Población

Sep 2022 - Julio 2024

Licenciatura en Economía

Instituto Tecnológico de Santo Domingo (INTEC) Graduado Summa Cum Laude Nov 2017 - Abril 2021

Habilidades Técnicas

- Programación & Análisis: Python, R, SAS, SQL
- Visualización de Datos & GIS: Power BI, QGIS
- Métodos Estadísticos: Análisis de Supervivencia, Inferencia Estadística, análisis de conglomerados, modelado estadístico
- Redacción de Informes

Idiomas

• Español: Nativo

• Inglés: Fluido (Certificación TOEFL)

• Italiano: Fluido (Certificación CILS)

Premios y Certificaciones

- Beca Erasmus: Fui beneficiado con una beca en 2019 para completar un semestre de mi licenciatura en Estambul, Turquía.
- Beca MAECI: Fui beneficiado con una beca del Ministerio de Relaciones Exteriores de Italia para realizar mis estudios de maestría en Bolonia, Italia.
- SAS: certified specialist Base Programming
- GRE: Realicé el Graduate Record Examination y obtuve una puntuación de 155 en razonamiento verbal, 156 en razonamiento cuantitativo.
- WorldBank: Por completar el curso "Data for Better Lives: A New Social Contract" Certificado con Distinción.